---
title: "Practica Programada"
author: "Fabiana Hidalgo Fallas"
date: "2023-07-27"
output: html_document
---

```{r setup, include=FALSE}
knitr::opts_chunk$set(echo = TRUE)
library(dplyr)
library(readr)
library(readxl)
library(tidyr)
library(janitor)
library(lubridate)
library(utils)
library(gt)
library(datasets)
library(tinytex)
library(stringr)
library(leaflet)

```


```{r}
Datos_calidad_aire <- read.csv("https://raw.githubusercontent.com/isa229/programacion_analisis_datos_ii/main/air_quality_index.csv")
```

Cuántas categorías diferentes de AQI (AQI Category) hay en este conjunto de datos? Cuáles son?

```{r}
glimpse(Datos_calidad_aire)
```


Este me muestra solo el número
```{r}
Datos_calidad_aire |> 
  distinct(AQI.Category) |> 
  count()
```

Este me muestra cuales son:
```{r}
categorias_diferentes <-Datos_calidad_aire |> 
  distinct(AQI.Category)
```

c. Cree una tabla que indique la cantidad de ciudades que hay en cada categoría de AQI (AQI Category).
Adicionalmente, traduzca las categorías a español


```{r}
Ciudades_por_categoria <- Datos_calidad_aire |> 
  select(AQI.Category, City) |> 
  group_by(AQI.Category) |> 
  summarise(num_ciudades = n())
```

```{r}
Ciudades_por_categoria$AQI.Category <- Ciudades_por_categoria$AQI.Category |> 
  recode("Good" = "Bueno",
         "Moderate" = "Moderado",
         "Unhealthy" = "No saludable",
         "Very Unhealthy" = "Muy insalubre",
         "Unhealthy for Sensitive Groups" = "No saludable para grupos sensibles",
         "Hazardous" = "Peligroso")

```

```{r}
Ciudades_por_categoria_gt <- Ciudades_por_categoria |> 
  gt() |> 
  tab_header(
    title = "Cantidad de Ciudades en cada Categoría de AQI",
    subtitle = "Datos de calidad del aire"
  )
```

```{r}
Ciudades_por_categoria_gt
```

Obtenga el promedio del AQI Value por país, y cree 2 tablas: Una que muestre los 10 países con los
valores más bajos de AQI, y otra que muestre los 10 países con los valores más altos de AQI. Presente
estas tablas con el paquete gt, añadiendo títulos y subtítulos

```{r}
AQIValue_promedio_por_pais <- Datos_calidad_aire |> 
  group_by(Country) |> 
  summarise(Promedio_AQI = mean(AQI.Value, na.rm = TRUE))

```

Valores altos:

```{r}
paises_con_valores_altos <- AQIValue_promedio_por_pais |> 
  arrange(desc(Promedio_AQI)) |> 
  head(10)
```

```{r}
Paises_con_valores_altos_tabla_1<- paises_con_valores_altos |> 
  gt() |> 
  tab_header(
    title = "Países con los Valores más altos de AQI",
    subtitle = "Promedio AQI value por país"
  )
```

```{r}
Paises_con_valores_altos_tabla_1
```


```{r}
Paises_con_valores_bajos <- AQIValue_promedio_por_pais |> 
  arrange(Promedio_AQI) |> 
  head(10)
```

```{r}
paises_con_valores_bajos_Tabla2<- Paises_con_valores_bajos |>
  gt() |> 
  tab_header(
    title = "Países con los valores más bajos de AQI",
    subtitle = "Promedio del AQI value por país"
  )
```

```{r}
paises_con_valores_bajos_Tabla2
```

Para los 10 países con los valores promedios más altos de AQI, muestrelos en un mapa de leaflet usando
addMarkers o un addCircles. En el popup debe colocar el valor promedio del AQI.

```{r}
AQIValue_promedio_por_ciudades <- Datos_calidad_aire |> 
  group_by(City) |> 
  summarise(Promedio_AQI = mean(AQI.Value, na.rm = TRUE))

```

Valores altos:

```{r}
ciudades_con_valores_altos <- AQIValue_promedio_por_ciudades |> 
  arrange(desc(Promedio_AQI)) |> 
  head(10)
```

```{r}
Ciudades_con_lat_long <-merge(ciudades_con_valores_altos, Datos_calidad_aire[c("City", "lat", "lng")], by = "City")
```



```{r}
Ciudades_con_lat_long <- Ciudades_con_lat_long |> 
arrange(Promedio_AQI) |> 
  head(10)
```


```{r}
Paises_altos_mapa <- Ciudades_con_lat_long |>
  leaflet() |>
  addTiles() |>
  addMarkers(lng = ~lng, lat = ~lat, popup = ~City)
Paises_altos_mapa
```


