---
title: "Practica_programada_1"
author: "Fabiana Hidalgo Fallas"
date: "2023-07-05"
output: html_document
---

```{r setup, include=FALSE}
knitr::opts_chunk$set(echo = TRUE)
library(dplyr)
library(readr)
library(readxl)
library(tidyr)# doma de datos
library(janitor)
```

Se obtendran los datos de la siguiente manera:

```{r}
Datos_netflix <- read.csv2("https://raw.githubusercontent.com/isa229/programacion_analisis_datos_ii/main/netflix_info.csv")
```


## Renombrar variables.


Se renombrarán los nombres de las variables

```{r}
Datos_netflix <- Datos_netflix |> 
  rename(id = show_id,
         tipo = type,
         titulo = title,
         pais = country,
         fecha_agregada =date_added,
         fecha_realizacion = release_year,
         duracion=duration,
         listado = listed_in)
```


## filas duplicadas


Se revisan las filas duplicadas

```{r}
datos_netflix_revisa_diplicados <- Datos_netflix|> 
  get_dupes()
```

Se  revisa si se realiza el cambio:

```{r}
filas_eliminadas_duplicadas <- Datos_netflix|>
  distinct()

```

Se eliminan las variables del Data de Netflix

```{r}
Datos_netflix <- Datos_netflix|> 
  distinct()
```


## Filas y columnas vacias


Se revisan las vacias

```{r}
Datos_netflix <- Datos_netflix |> 
  remove_empty(which = c("rows", "cols"))
```


## Eliminacion de variables


Se elimina la variable fecha de realización

```{r}
Datos_netflix <- Datos_netflix|> 
  select(-fecha_realizacion) |> 
  distinct()
```


##Limpieza de variables

Se revisarán las variables de tipo y pais.


```{r}
Datos_netflix <- Datos_netflix  |>
  mutate(across(c(tipo), function(x) ifelse(x == "movie", "Movie", x))) |>
  mutate(across(c(tipo), function(x) ifelse(x == "tv show", "TV Show", x))) |>
  mutate(across(c(tipo), function(x) ifelse(x == "Movi", "Movie", x))) |> 
  mutate(across(c(tipo), function(x) ifelse(x == "TV SHOW", "TV Show", x)))
```


```{r}
 Datos_netflix<- Datos_netflix|>
  mutate(pais = ifelse(pais == "united states", "United States", pais)) |>
  mutate(pais = ifelse(pais== "india", "India", pais)) |>
  mutate(pais = ifelse(pais == "pakistan", "Pakistan", pais)) |> 
  mutate(pais = ifelse(pais == "canada", "Canada", pais)) |> 
  mutate(pais = ifelse(pais == "United State", "United States", pais))

```

```{r}
Datos_pais_tipo <- Datos_netflix |>
  select(pais,tipo)
```

  ## g. Cambia los vacios
  
 
 Se remplazarán los vacios por sin informacion y se revisarán.
 
```{r}
Datos_netfix_vacios <- Datos_netflix |> 
   mutate(across(where(is.character), ~ifelse(. == "", "Sin información", .)))
```


Se agregan al data original

```{r}
Datos_netflix<- Datos_netflix |> 
   mutate(across(where(is.character), ~ifelse(. == "", "Sin información", .)))
```

## Agregar nueva columna

Se revisará primero 

```{r}
atos_netflix <- Datos_netflix |> 
  mutate(fecha_agregada = mdy(fecha_agregada))
```

Se corregirá la data

```{r}
Datos_netflix <- Datos_netflix |> 
  mutate(fecha_agregada = mdy(fecha_agregada))
```

se añadirán las nuevas columnas

```{r}
Datos_netflix <- Datos_netflix |> 
  mutate(año_agregada =year(fecha_agregada)) |> 
  mutate(mes_agregada = month(fecha_agregada))
```

## Segunda parte

Cuántas películas y shows de TV hay por país?

```{r}
Datos_netflix_peliculas_por_pais <- Datos_netflix |> 
  group_by(pais) |> 
  summarise(Movie = sum(tipo == "Movie"),
            "TV Show" = sum(tipo == "TV Show"))
```

Cuáles son los 10 directores con mayor cantidad de películas (sin contar shows de TV) en Netflix?
Ordénelos por orden descendente.

```{r}
directores_netflix_TV_Movie <- Datos_netflix |> 
  filter(tipo != "TV Show") |> 
  group_by(director) |> 
  summarise(Conteo = n()) |> 
  arrange(desc(Conteo)) |> 
  top_n(10)
```

Cuáles son los 10 directores con mayor cantidad de shows de TV (sin contar películas) en Netflix?
Ordénelos por orden descendente.

```{r}
directores_netflix_TV_Show <- Datos_netflix |> 
  filter(tipo != "Movie") |> 
  group_by(director) |> 
  summarise(Conteo = n()) |> 
  arrange(desc(Conteo)) |> 
  top_n(10) 
```

Obtenga la lista de películas y shows de TV que se añadieron en marzo del año 2020. Cuántos fueron?

```{r}
Datos_marzo_2020 <- Datos_netflix |> 
  filter(tipo %in% c("Movie", "TV Show"), mes_agregada == "3", año_agregada == 2020) |> 
  select(titulo,tipo, mes_agregada, año_agregada)
```

Practica_programada_Finalizada